臺灣高雄地方法院刑事判決　　　　　　　94年度訴字第1102號
公　訴　人　臺灣高雄地方法院檢察署檢察官
被　　　告　乙○○　男　25歲.
上列被告因毒品危害防制條例案件，經檢察官提起公訴（94年度
毒偵字第2085號），暨移送併辦（94年度毒偵字第2568號），嗣
被告於本院準備程序進行中，就被訴事實為有罪之陳述，經本院
告知簡式審判程序意旨，並聽取公訴人及被告之意見後，本院合
議庭裁定由受命法官獨任依簡式審判程序審理，本院判決如下：
    主  文
乙○○連續施用第一級毒品，處有期徒刑捌月，扣案第一級毒品
海洛因壹包（淨重零點參貳公克，空包裝重零點壹玖公克）、殘
留海洛因之注射針筒壹支均沒收銷燬之；又連續施用第二級毒品
，處有期徒刑陸月，殘留甲基安非他命之吸食器壹個沒收銷燬之
。應執行有期徒刑壹年壹月，扣案第一級毒品海洛因壹包（淨重
零點參貳公克，空包裝重零點壹玖公克）、殘留海洛因之注射針
筒壹支、殘留甲基安非他命之吸食器壹個均沒收銷燬之。
    事  實
一、乙○○前因施用毒品案件，經本院於９３年８月３１日以９
    ３年度毒聲字第１７６０號裁定送觀察、勒戒後，於９３年
    １０月１５日認無繼續施用毒品之傾向釋放出勒戒所，並經
    臺灣高雄地方法院檢察署檢察官於９３年１０月１８日，以
    ９３年度毒偵字第４２４０號為不起訴處分確定。詎其仍不
    知悔悟，於觀察勒戒執行完畢後５年內，復分別基於施用第
    一級毒品及第二級毒品之概括犯意，自９３年１１月間某日
    起，至９４年２月２５日２１時１０分許回溯２４小時內之
    某時止，以平均三至四天施用一次之頻率，在高雄縣林園鄉
    林園國小內，將第一級毒品海洛因摻水以注射針筒注射之方
    式，施用第一級毒品海洛因多次，另將第二級毒品甲基安非
    他命置於吸食器內燒烤吸食煙霧之方式，施用第二級毒品甲
    基安非他命多次。嗣分別於(一)９４年２月２１日２１時許，
    在高雄縣林園鄉村○○○路５巷２號前，因行跡可疑，經警
    盤檢查獲；(二)９４年２月２５日２１時１０分許，在高雄縣
    大寮鄉○○村○○路６３０號前，經員警巡邏發現行跡可疑
    盤查，並當場扣得乙○○所持有之第一級毒品海洛因一包（
    淨重０．３２公克，空包裝重０．１９公克）、殘留海洛因
    之注射針筒１支、殘留甲基安非他命之吸食器１個等物，經
    警採尿送驗後查悉上情。
二、案經高雄市政府警察局小港分局移送臺灣高雄地方法院檢察
    署檢察官偵查起訴暨由高雄縣政府警察局林園分局報由檢察
    官移送併案審理。
    理  由
甲、程序方面：
    按本件被告乙○○所犯係死刑、無期徒刑、最輕本刑為三年
    以上有期徒刑以外之罪，其於準備程序就前揭被訴事實為有
    罪之陳述，經受命法官告知簡式審判程序之旨，並聽取其與
    公訴人之意見後，本院認無不得或不宜改依簡式審判程序進
    行之處，爰依刑事訴訟法第２７３條之１第１項、第２８４
    條之１，裁定本件由受命法官獨任進行簡式審判程序，合先
    敘明。
乙、實體方面：
  一、訊據被告乙○○對於上開犯罪事實於本院審理時坦承不諱
      ，本院復審酌：
    (一)乙○○前因施用毒品案件，經本院於９３年８月３１日以
      ９３年度毒聲字第１７６０號裁定送觀察、勒戒後，於９
      ３年１０月１５日認無繼續施用毒品之傾向釋放出勒戒所
      ，並經臺灣高雄地方法院檢察署檢察官於９３年１０月１
      ８日，以９３年度毒偵字第４２４０號為不起訴處分確定
      之事實，有本院被告院內索引卡紀錄表、臺灣高等法院被
      告全國前案紀錄表及臺灣高雄地方法院檢察署刑案資料查
      註紀錄表在卷可按。是被告於涉本案之前，曾因施用毒品
      ，並於上開觀察勒戒執行完畢後釋放甚明。
    (二)經將被告上開為警分別查獲時採集之尿液送驗結果，均係
      呈嗎啡及甲基安非他命陽性反應，此分別有高雄市立凱旋
      醫院９４年３月７日轉碼編號：00000000號尿液
      檢驗報告、台灣檢驗科技股份有限公司９４年３月２１日
      報告編號：ＫＺ000000000000號尿液檢驗報
      告各一紙，暨尿液代碼與姓名對照表各一份附卷可稽。而
      被告於９４年２月２５日２１時１０分許，在高雄縣大寮
      鄉○○村○○路６３０號經警扣案之海洛因粉末一包（淨
      重０．３２公克、空包裝重０．１９公克），經送驗結果
      確屬第一級毒品海洛因無訛，此有法務部調查局９４年４
      月２０日調科壹字第２２００１９７２３號鑑定通知書一
      份在卷足憑；另扣案之注射針筒一支、吸食器１個，經送
      驗結果，注射針筒呈海洛因陽性反應，吸食器及亦確呈甲
      基安非他命陽性，此亦有高雄醫學大學附設中和紀念醫院
      ９４年５月１０日報告編號：９４０５─６３號檢驗報告
      一份在卷足按。此外，復有搜索扣押筆錄及扣押物品目錄
      表各１紙、照片３張等扣案可證。綜上足認，被告前揭自
      白，與事實相符，自可採為被告有罪之證據，則被告上開
      連續施用第一級毒品海洛因、第二級毒甲基安非他命多次
      之事實，應堪認定。次查：
　  　海洛因施用入人體後水解還原成嗎啡，再循嗎啡之代謝
        方式排出體外，業據行政院衛生署藥物食品檢驗局７３
        藥檢壹字第０３０２２１號函說明綦詳，且依醫學臨床
        實驗及根據英國藥學會出版Isolation and　Indentifi
        cation of Drugs１書載明：海洛因經注射入人體後，
        在體內迅速水解成6-Monoacety Imorphine，再緩緩繼
        續水解成嗎啡，然後再循嗎啡之代謝方式排出，同書並
        載有：嗎啡經注射入人體後，約百分之５０以上於８小
        時內自尿中排出，至２４小時排出約百分之９０，但４
        ８小時後仍有微量可檢出等語。
      甲基安非他命經口服投與後，約百分之７０於２４小時
        內可自尿液中排出，而尿液內含甲基安非他命成分之檢
        出，與投與安非他命的量、個人體質、檢驗儀器之精密
        度有關，通常採尿化驗是否呈陽性反應，應以投與後２
        ４小時內所採者為宜，此有行政院衛生署藥物食品檢驗
        局（８０）藥檢壹字第４５２９號函可查。
      再者，前揭高雄市立凱旋醫院、台灣檢驗科技股份有限
        公司之檢驗報告載明係以ＧＣ／ＭＳ（即氣相層析質譜
        儀分析法）方法作為確認檢驗之方式，而該方法之原理
        係檢品經氣化後，通過層析管分離純化，再將純化後之
        成分循序送入質譜儀做個別鑑定。因質譜儀所測定之圖
        譜，在化學上被公認具有指紋特性，故可據以完全判定
        該檢品係為何種化合物。職是，台北榮民總醫院即認為
        「若以氣相層析質譜儀（ＧＣ／ＭＳ）作藥物及其代謝
        產物之定性及定量分析，幾乎不會有偽陽性反應產生」
        ，此經該院８３年４月７日以８３北總內字第３０５９
        號函示明確。
　　  準此而論，被告之尿液經以氣相層析質譜儀分析法檢驗
        ，既係呈嗎啡及甲基安非他命陽性反應，顯見被告應有
        在前揭犯罪時間施用第一級毒品海洛因及第二級毒品甲
        基安非他命之行為甚明。
    (三)綜上所述，被告前曾施用毒品，且於觀察勒戒執行完畢釋
      放後，５年內再犯本件施用第１級毒品海洛因及施用第２
      級毒品甲基安非他命，事證已臻明確，被告犯行應予依法
      論科。
  二、經查，海洛因及甲基安非他命分屬毒品危害防制條例第２
      條第２項第１款所規定之第一級毒品及同條項第２款所規
      定之第二級毒品。核被告所為，係犯毒品危害防制條例第
      １０條第１項施用第一級毒品罪及同條第２項施用第二級
      毒品罪。被告持有毒品，復進而施用，其持有毒品之低度
      行為，為施用毒品之高度行為所吸收，不另論罪。被告先
      後多次施用第一級毒品海洛因及第二級毒品甲基安非他命
      之犯行，時間緊接，所犯構成要件相同，顯係基於概括犯
      意為之，均為連續犯，依刑法第５６條規定，各以一罪論
      ，並均加重其刑。公訴意旨雖僅就被告於９４年２月２１
      日２１時回溯４８小時內某時，及同年月２１日２１時回
      溯９６小時內某時止，分別施用第一級毒品及第二級毒品
      各一次之犯罪事實提起公訴，惟被告其餘如事實欄所載施
      用
　　　第一級毒品及第二級毒品之犯行，與上開起訴並經論罪科
　　　刑之施用第一級毒品與第二級毒品犯行間，分別有連續犯
　　　之裁判上一罪關係，為起訴效力所及，本院自應併予審理
  　　。又被告所犯上開施用第一級毒品罪及施用第二級毒品罪
　    間，犯意各別，行為互殊，罪名不同，應予分論併罰。本
      院審酌被告施用毒品，足以戕害其身心，滋生其他犯罪，
      惡化治安，嚴重損及公益，且被告前曾犯施用毒品，經觀
　　　察勒戒後，甫於９３年１０月１５日執行完畢釋放，竟於
　　　短期內再犯本件施用毒品犯行，並先後為警查獲，顯見其
　　　無悔改之意，意志不堅，有失政府制定毒品危害防制條例
  　　之立法美意，本不宜寬貸，惟念其施用毒品乃自戕一己之
    　身體健康，尚未害及他人，犯後亦坦承犯行，態度尚佳等
      一切情狀，分別量處如主文所示之刑，並定其應執行刑，
      以資懲儆。又扣案之第一級毒品海洛因１包（淨重０．３
      ２公克，空包裝重０．１９公克），及殘留第一級毒品海
　    洛因之注射針筒１支、殘留第二級毒品甲基安非他命之吸
      食器１個，分別已難與第一級毒品海洛因、第二級毒品甲
      基安非他命析離，當整體視同查獲之第一級、第二級毒品
      ，爰依毒品危害防制條例第１８條第１項前段規定，均予
      宣告沒收銷燬之。至鑑驗耗用之第一級毒品洛因既已滅失
      ，自無庸宣告沒收銷燬。
據上論斷，應依刑事訴訟法第２７３條之１第１項、第２８４條
之１、第２９９條第１項前段，毒品危害防制條例第１０條第１
項、第２項、第１８條第１項前段，刑法第１１條、第５６條、
第５１條第５款，判決如主文。
本案經檢察官甲○○到庭執行職務。
中　　華　　民　　國　　94　　年　　5　　月　　19 　　日
                  鳳山刑事第一庭  法　官  陳志銘
以上正本，係照原本作成，證明與原本無異。
如不服本判決，應於送達後10日內，向本院提出上訴狀。
中　　華　　民　　國　　94　　年　　5　　月　　19 　　日
                                  書記官  陳掌珠
附錄本判決論罪之法條：
毒品危害防制條例第10條
施用第1級毒品者，處6月以上5年以下有期徒刑。
施用第2級毒品者，處3年以下有期徒刑。
